# 股权置换含自身权益怎么处理

提问人：zhangyating 时间：2018-06-21 15:47:27
按长投准则 第六条 （三）通过非货币性资产交换取得的长期股权投资，其初始投资成本应当按照《企业会计准则第 7 号——非货币性资产交换》的有关规定确定，应该属非货币性资产交换，我纠结在B公司的自身10%股份上，不考虑这个行吗，就像你说的，只是实收资本二级科目变更？

回答人：chenyiwei
取得对被投资方控制权的交易，优先适用企业合并准则，不适用非货币换准则。原由A持有的B的10%股权是如何转给C的？